最高法院刑事裁定　　　　　　　九十四年度台抗字第二０三號
　　抗　告　人　甲○○
上列抗告人因貪污等罪案件，不服台灣高等法院中華民國九十四
年三月三十日駁回其聲請再審之裁定（九十四年度聲再字第七０
號），提起抗告，本院裁定如下：
    主  文
抗告駁回。
    理  由
按受判決人於判決後，遇有刑事訴訟法第四百二十條所列各款情
形之一或同法第四百二十一條情形者，固得提起再審，然必以科
刑判決業已確定為先決要件。蓋案未確定，縱認定犯罪事實及其
所憑之證據確有錯誤，猶得依普通上訴程序，予以救濟，自無提
起再審之必要，此觀刑事訴訟法第四百二十條所列各款情形之一
及同法第四百二十一條規定甚明。本件抗告人甲○○對於原審九
十一年度重上更(三)字第二二一號貪污等罪案件聲請再審。惟查，
台灣台北地方法院檢察署檢察官以抗告人涉犯貪污治罪條例第四
條第一項第五款之違背職務收賄罪、刑法第一百二十五條第一項
第三款濫用職權不起訴罪、第一百三十二條之洩漏國防以外秘密
罪、第二十九條、第二百十六條、第二百十三條行使登載不實罪
及同法第二百七十條、第二百六十七條公務員包庇賭博罪等罪嫌
，提起公訴，經原審以九十一年度重上更(三)字第二二一號判決後
，台灣高等法院檢察署檢察官提起上訴，業經本院以九十四年度
台上字第五三七號判決就抗告人部分發回更審，並於判決理由六
明：「原判決理由欄捌之四之(一)、(三)、(五)至(八)甲○○另被訴修
正前貪污治罪條例第四條第一項第五款違背職務收賄、刑法第一
百二十五條第一項第三款濫用職權不起訴，同法第二百十六條、
第二百十三條行使登載不實公文書，及同法第二百七十條、第二
百六十七條公務員包庇賭博等罪嫌而不另為無罪諭知，暨原判決
事實欄捌甲○○所犯刑法第一百三十二條第一項公務員洩漏國防
以外秘密罪部分，因公訴意旨認與經發回部分有連續犯、牽連犯
之裁判上一罪關係，基於審判不可分原則，應併予發回」等語，
有該判決在卷可按。按發回該部分既未確定，而抗告人被判決有
罪即刑法第一百三十二條第一項公務員洩漏國防以外秘密罪部分
，與發回部分具有裁判上一罪關係，則判決有罪部分，亦未確定
。抗告人就未確定之判決聲請再審，即屬不合法，原裁定因依刑
事訴訟法第四百三十三條規定駁回其再審之聲請，經核於法尚無
不合。抗告意旨對於原裁定從程序上駁回其再審之聲請，究有如
何違背法令情形，並未依據卷內資料具體表明，其抗告為無理由
，應予駁回。
據上論結，應依刑事訴訟法第四百十二條，裁定如主文。
中　　華　　民　　國　九十四　年　　五　　月　 十九 　日
                      最高法院刑事第四庭
                          審判長法官  謝　家　鶴
                                法官  洪　文　章
                                法官  花　滿　堂
                                法官  陳　世　淙
                                法官  洪　佳　濱
      本件正本證明與原本無異
                                      書  記  官
中　　華　　民　　國　九十四　年　　六　　月　　一　　日
                                                      Ｅ
